臺灣桃園地方法院刑事判決　　　　　　　94年度訴字第2070號
公　訴　人　台灣桃園地方法院檢察署檢察官
被　　　告　甲○○
上列被告因違反毒品危害防制條例案件，經檢察官提起公訴（94
年度毒偵字第 5026 號），被告為有罪之陳述，本院裁定由受命
法官獨任進行簡式審判，茲判決如下︰
    主  文
甲○○施用第一級毒品，處有期徒刑柒月，扣案注射針筒貳支沒
收。
    事  實
一、甲○○前於民國八十九間因施用毒品案件，經本院裁定送觀
    察、勒戒，經觀察、勒戒後，認無繼續施用毒品之傾向，於
    八十九年十月十七日執行完畢釋放出監，並經本院於八十九
    年十月十七日，以八十九年度少調字第一Ｏ七Ｏ號裁定不付
    審理確定。
二、惟甲○○仍不知悔改，明知毒品海洛因屬毒品危害防制條例
    規定禁止持有、施用之第一級毒品（下簡稱：海洛因），竟
    於觀察、勒戒執行完畢經釋放後五年內，基於施用海洛因之
    犯意，於九十四年七月三十日二十時許，在桃園縣中壢市山
    東里五鄰山下七六號住處，施用海洛因一次。嗣為警於九十
    四年七月三十一日十四時五十五分許，在桃園縣中壢市內厝
    子一八二之四二號前查獲，並當場扣得其所有供（但非專供
    ）施用海洛因之注射針筒二支。
三、案經桃園縣政府警察局報請臺灣桃園地方法院檢察署檢察官
    偵查起訴。
    理  由
一、被告於警詢、檢察官訊問及本院審理時對於在上開時、地，
    施用海洛因一次之事實坦承不諱，被告於九十四年七月三十
    一日十七時許經警採尿送台灣尖端先進生技醫藥股份有限公
    司以酵素免疫分析法初步篩檢，再以極精密之氣相層析質譜
    儀分析法（ＧＣ＼ＭＳ）確認，尿中檢出嗎啡（海洛因屬嗎
    啡類毒品）成分，此有被採尿人姓名編號對照表、臺灣尖端
    先進生技醫藥股份有限公司濫用藥物檢驗報告各一份可憑。
    按以免疫分析法鑑驗時，當其他藥物與嗎啡類毒品化學結構
    相近才可能引起偽陽性反應。檢體再經氣相層析質譜儀確認
    ，可將免疫分析法所造成之偽陽性結果排除，不致產生嗎啡
    類毒品偽陽性反應，此先後經行政院衛生署管制藥品管理局
    九十年一月二十日管檢字第九一０九一號及九十年八月十六
    日管檢字第九六九四六號分別函述甚明，被告之尿液經初驗
    及複驗，已足認其尿中確有嗎啡類毒品之陽性反應。參以服
    用海洛因後，二十四小時內約有服用量百分之八十排泄於尿
    液中，其於尿液中可檢出之最長時限，受施用劑量、施用方
    式、個人體質及其代謝情況等因素影響，一般可檢出之最長
    時限，為服用後二至四天，有行政院衛生署管制藥品管理局
    九十一年十月二十一日管檢字第一一ＯＯ二號函敘甚明。並
    有供（但非專供）施用海洛因之注射針筒二支扣案可稽，足
    認被告自白其有於上開時、地，施用海洛因一次等情與事實
    相符。
二、被告前於八十九年間因施用毒品案件，經本院裁定觀察、勒
    戒，經觀察、勒戒後，認無繼續施用毒品之傾向，於八十九
    年十月十七日執行完畢釋放出監，並經本院於八十九年十月
    十七日，以八十九年度少調字第一Ｏ七Ｏ號裁定不付審理確
    定，有臺灣高等法院被告前案紀錄表一份在卷足憑。依上開
    說明，被告係於觀察、勒戒執行完畢經釋放後，五年內再犯
    本件施用海洛因罪，檢察官予以起訴，即無不合。本件事證
    已經明確，被告犯行堪予認定。
三、核被告所為，係犯毒品危害防制條例第十條第一項之施用第
    一級毒品罪。被告施用海洛因前之持有海洛因之低度行為，
    為高度之施用行為所吸收，不另論罪。爰審酌被告有事實欄
    一所載之違反毒品危害防制條例案件前科，又犯本件同罪質
    之施用第一級毒品罪，惡性較重，惟念其僅施用海洛因一次
    ，數量亦少，所犯屬自殘行為，犯後為前開自白等一切情狀
    ，而量處如主文所示之刑，以示懲儆。扣案之注射針筒二支
    ，為被告所有供（但非專供）施用海洛因所用之物，亦據被
    告於本院審理時供陳在卷，應依刑法第三十八條第一項第二
    款沒收。
四、公訴意旨另以：被告於九十四年一月間某日起，至九十四年
    七月三十日二十時許止，除有前開施用海洛因一次之犯行外
    ，在台灣地區不詳處所，另有多次施用海洛因之行為云云，
    然查，被告雖坦承上開期間內多次施用海洛因之犯行，然依
    上開尿液檢驗結果及扣案之注射針筒二支，僅能證明前開有
    罪部分，公訴人所指此部分時間內，被告另有多次施用海洛
    因之犯行，除僅有上開被告之自白，且其自白施用之時間已
    長達半年有餘，其記憶顯已模糊外，其中施用地點為何處亦
    無法確定，且無任何補強證據，此外並查無其他證據可資佐
    證。因公訴人認此部分與有罪部分有連續犯裁判上一罪關係
    ，爰不另為無罪之諭知。
五、被告於準備程序中，就被訴事實為有罪之陳述，是本件合於
    刑事訴訟法第二百七十三條之一第一項之要件，經本院裁定
    由受命法官獨任進行簡式審判程序，併於敘明。
據上論斷，應依刑事訴訟法第二百七十三條之一第一項、第二百
九十九條第一項前段，毒品危害防制條例第十條第一項，刑法第
十一條前段、第三十八條第一項第二款，判決如主文。
本案經檢察官徐文豪到庭執行職務。
中　　華　　民　　國　　94　　年　　12　　月　　7 　　日
                      刑事第三庭法  官  尹  良
上正本證明與原本無異。
如不服本判決，應於判決送達後十日內向本院提出上訴狀 (應附
繕本)， 上訴於臺灣高等法院。
                                書記官  廖宜政
中　　華　　民　　國　　94　　年　　12　　月　　7 　　日
附論罪科刑法條：
毒品危害防制條例第十條
施用第一級毒品者，處六月以上五年以下有期徒刑。
施用第二級毒品者，處三年以下有期徒刑。
